# 电商收入确认

提问人：孙sunli123 时间：2022-11-24 14:01:17
请教陈老师，甲公司是一家电商平台，平台商家A公司自行负责商品的采购、定价、发货以及售后服务，甲公司仅提供平台供商家与消费者进行交易并负责协助商家和消费者结算货款，甲公司按照货款的1%向商家收取佣金，此时甲公司在商品买卖交易中属于代理人。
某月，平台商家A公司在电商平台销售 100 万销售额，需要向甲公司支付 1 万元佣金，请问此时平台商家A公司应该按照 100 万元确认收入，还是确认 99 万元收入、 1 万元销售费用？为什么？

回答人：chenyiwei
既然明确平台是代理人，那么商家就是主要责任人，商家的“客户”是最终顾客，应将有权向最终顾客收取的款项确认为收入（ 100 ），归属于平台（代理人）的收益确认为销售费用。